臺灣桃園地方法院刑事判決
111年度易字第286號
公  訴  人  臺灣桃園地方檢察署檢察官 
被      告  羅尚緯（原名羅聖威）



上列被告因竊盜案件，經檢察官提起公訴（110年度偵字第36142
號），本院判決如下：
    主  文
羅尚緯犯竊盜罪，處有期徒刑捌月。
未扣案之無線電主機壹臺沒收，於全部或一部不能沒收或不宜執
行沒收時，追徵其價額。
　  事  實
一、羅尚緯意圖為自己不法之所有，基於竊盜之犯意於民國110
    年7月29日凌晨3時20分許（起訴書誤載為凌晨3時27分許）
    ，駕駛車牌號碼0000-00號自用小客車（下稱乙車），行經
    桃園市觀音區長安路（下稱長安路）與莊敬路（下稱莊敬路
    ）口之路邊停車格，見佳澄交通貨運有限公司（下稱佳澄公
    司）所有，平日由徐仁章所駕駛管理之車牌號碼000-0000號
    營業大貨車（下稱甲車）停放在該處，竟於同日凌晨3時44
    分許，以不詳物品（無證據認定屬凶器），擊破該車右側副
    駕駛座車窗玻璃（毀損部分未據告訴）後，竊取車內無線電
    主機1臺（型號：KENWOOD TM-V71A 價值1萬6,000元），得
    手後旋即駕駛乙車逃逸。
二、案經徐仁章訴由桃園市政府警察局大園分局移送臺灣桃園地
    方檢察署檢察官偵查起訴。
    理  由
壹、程序方面：
    本判決據以認定被告犯罪之供述證據，其中屬於傳聞證據之
    部分，被告於本院準備程序時同意有證據能力（見本院易字
    卷第65頁），且經本院於審判期日調查證據時提示並告以要
    旨後，未據當事人於言詞辯論終結前就證據能力部分有所異
    議，本院復查無該等證據有違背法定程序取得或顯不可信之
    外部情狀，揆諸刑事訴訟法第159條之5規定，應均有證據能
    力。至本件認定事實所引用之非供述證據，並無證據證明係
    公務員違背法定程序所取得，亦查無顯不可信或不得作為證
    據之情形，且經本院於審判期日依法進行證據之調查、辯論
    ，亦應有證據能力。
貳、實體方面：
一、認定事實之理由及依據：
　  訊據被告固坦承於上開時間，駕駛乙車至上開地點，並於甲
    車旁徘徊之事實，惟矢口否認有何竊盜犯行，辯稱：當天我
    經過該莊敬路與長安路口，因為有喝一點酒，所以就把車停
    放在莊敬路口休息，下車是因為尿急，小便後，我原本要離
    開現場，但是覺得有喝酒好像無法開車，就又把車開到長安
    路，停在長安路旁休息，因為我喝酒就會頻尿，所以我又下
    車小便，當時我看到甲車附近有一名40多歲的男子在甲車副
    駕駛座附近徘徊，我走過去的時候甲車的警報器就響起，該
    名男子看到我即逃離現場，我就在甲車車頭前小便後，始駕
    駛乙車離開云云。經查：
 ㈠ 告訴人徐仁章於110年7月28日晚間10時44分許將佳澄公司所
    有，平日由其駕駛管領之甲車停放在長安路與莊敬路口附近
    之停車格，被告於翌（29）日凌晨3時20分許抵達長安路與
    莊敬路口附近，將乙車停放在莊敬路旁，並下車徒步至甲車
    周圍徘徊，數分鐘後，又坐上乙車，將乙車駛至長安路旁停
    放後，再次下車徒步接近甲車，並在甲車車頭附近停留，期
    間甲車之警報器響起，被告則於同日凌晨3時45分許，駕駛
    乙車離開現場。嗣告訴人於同日凌晨5時20分許至甲車停放
    地點，即見甲車右側副駕駛座車窗遭擊破，車內無線電主機
    1臺遭竊等事實，為被告於警詢、偵訊、本院審理中（見偵
    卷第9頁至第15頁、第107頁，本院審易卷第62頁，本院易字
    卷第62頁至第64頁、第91頁至第100頁）所自承在卷，並經
    證人即告訴人徐仁章於警詢時證述明確（見偵卷第33頁至第
    35頁），復有員警職務報告、甲車、乙車之車輛詳細資料表
    、監視器錄影畫面截圖及現場暨甲車遭竊後之車況照片（甲
    車右側副駕駛座車窗遭擊破）附卷可稽（見偵卷第7頁、第3
    9頁至第51頁、第53頁至第55頁），此部分之事實，首堪認
    定。
 ㈡ 被告於110年7月29日凌晨3時20分許駕駛乙車行經長安路與莊
    敬路口附近；又於同日凌晨3時27分許將乙車停放在莊敬路
    旁，並下車往甲車方向走去；嗣於同日凌晨3時33分許即走
    回乙車，且駕駛乙車駛離原位；隨即於同日凌晨3時34分許
    ，將乙車停放在長安路旁、甲車之後方；其後同日凌晨3時4
    4分9秒下車，往甲車方向走去，於約50秒後甲車之車燈即開
    始閃爍，被告隨即往乙車方向跑去，並上車立即將乙車駛離
    現場等節，此有監視器錄影畫面截圖附卷可參（見偵卷第39
    頁至第47頁），且為被告所是認，可知被告曾於甲車附近停
    留約25分鐘，過程中共2度走至甲車旁，且於被告第二度接
    近甲車後，甲車之車燈即開始閃爍，顯係有外力觸發甲車之
    防盜警報系統，被告於此隨即返回乙車並駕車逃離現場。被
    告於案發現場停留約25分鐘，且於現場徘徊，並2度接近甲
    車之行為，顯與行竊者於下手行竊前，往往會先行至現場勘
    查並物色財物，待確認現場有值錢或欲竊取之財物後，伺適
    合下手之時機，始會下手行竊之常情相符。另告訴人於被告
    離開約1個多小時後之110年7月29日凌晨5時20分許再至甲車
    停放地點，即見甲車副駕駛座之玻璃遭擊破，車內無線電主
    機1臺遭竊等節，業說明如前，可見本案竊嫌係擊破甲車副
    駕駛座車窗玻璃後入內行竊，是被告於第二次接近甲車後，
    甲車防盜警報系統響起，甚有可能為被告持不明物品敲破甲
    車車窗之外力所致，且被告於甲車之警報系統響起後隨即跑
    回乙車，並駕車離去，亦與行竊者得手後，隨即逃離現場之
    常情相符，可徵被告確有竊取告訴人所有財物之可能。
 ㈢ 再者，基於習性推論禁止之法則，被告之前科紀錄屬品格證
    據，不得用以證明其品格與本案犯罪行為相符或有實行該犯
    罪行為之傾向，以避免導致錯誤之結論或不公正之偏頗效應
    ；惟被告之前科紀錄，倘與犯罪事實具有關聯性，在證據法
    上則可容許檢察官提出供為證明被告犯罪之動機、機會、意
    圖、預備、計畫、知識、同一性、無錯誤或意外等事項之用
    ，而非資為證明其品性或特定品格特徵，即無違上開法則（
    最高法院110年度台上字第2820號判決參照）；所謂前科紀
    錄與犯罪事實具有關聯性，例如「被訴縱火之被告，其先前
    作案之手法有其特殊性，與本案雷同」（最高法院100年度
    台上字第2806號判決意旨參照），或「依兩案手法具有驚人
    相似性或同一性」（最高法院109年台上字第2638判決意旨
    參照）。又此等證據因攸關待證事實之認定，須由法院依法
    定之證據方法踐行調查證據程序，使當事人、辯護人等有陳
    述意見之機會，即得作為判斷之依據（最高法院108年度台
    上字第184號判決意旨參照）。經查，被告分別於99年10月2
    6日凌晨5時20分許、99年12月23日凌晨4時20分許、105年11
    月9日凌晨2時許，各有手持石塊擊破他人停放在路旁之大、
    小貨車車窗後，竊取車內無線電之犯行，而被告對於前揭犯
    行均坦承不諱，並分別經本院判決確定等節，有臺灣桃園地
    方檢察署檢察官100年度偵字第14020、14682、18650號、10
    6年度偵字第8162號起訴書，本院100年度審易字第1684、17
    45號、107年度簡上字第4號刑事判決及被告之臺灣高等法院
    前案紀錄表附卷可憑（見本院易字卷第23頁至第31頁、第73
    頁至第79頁），審酌被告上開竊盜案件與本件所犯竊盜案件
    之犯罪時間均為深夜凌晨時分，地點均係在路旁，被告均趁
    無人注意看管之際持石頭敲破停放在路旁之貨車車窗，竊取
    車內之無線電，與本案之犯罪手法極為相似。綜上各情以觀
    ，足證本案告訴人所有之無線電主機遭竊一案，確係被告所
    為無誤。
 ㈣ 至被告雖以前詞置辯，惟查：
　1.被告於警詢時稱：因為我睡不著或心情不好時，很常會開乙
    車出來散心，只是剛好經過該處附近，我隨便找一個地方停
    車，並下車走到甲車附近小便，因為這樣才有遮蔽物可以擋
    云云（見偵卷第12頁）；於本院111年3月23日準備程序時改
    稱：當天我剛好找朋友經過案發地點，在案發地點上廁所云
    云（見本院審易卷第62頁）；又於本院111年6月16日準備程
    序時再改稱：那天心情不好，所以隨意開車，剛好經過該處
    ，下車是為了要尿尿云云（見本院易字卷第63頁）；於本院
    審理程序則稱：當天本來要去找朋友，但沒有找到朋友，於
    回家的路上行經該處，下車是為了要小便云云（見本院易字
    卷第93頁至第96頁），是被告對於前開時間，何以行經案發
    地點，先稱因為心情不好，開車散心時偶然經過，又改稱係
    找朋友之路途中經過該處，其後另改稱是尋友未獲，而於返
    家過程中行經該處，被告前開所述不一，且說詞反覆，是被
    告所述是否為真，實屬可疑。
　2.再者，倘被告當日駕車行經該處，確實係因尿急始下車，且
    為找尋遮蔽物始特意走至甲車旁小便，則應於小便後即離開
    現場，然被告卻於將乙車駛離原停放之莊敬路旁後，1分鐘
    內又將乙車駛至觀音區長安路旁、甲車之後方，業如前述，
    此舉顯屬可疑。被告雖稱：當時尿尿後，原本要走了，但是
    後來想想好像無法開車，就又把乙車停放在長安路上，且因
    為我喝酒就會頻尿，所以又再次下車尿尿云云（見本院易字
    卷第96頁），然查被告將乙車停放在甲車後方後，雖約於10
    分鐘後始下車，然於被告下車，並走向甲車後，甲車之防盜
    警報系統隨即響起，而被告則馬上跑向乙車，並駕車駛離現
    場，是倘被告再次返回甲車停放地點之附近是因不勝酒力，
    且再度下車是因為想要小便，則其應於小便後回車內休息，
    待體內酒精較為退散，再駕車離去，惟被告卻僅在車內停留
    約10分鐘，且於再次下車後於1分鐘內立即上車，並隨即駕
    車離去，亦徵被告駕駛乙車再度返回甲車停放地點附近，且
    將乙車停放在長安路旁、甲車後方，並非是因為不勝酒力，
    欲在該處休息，而係有其他目的。
　3.再者，甲車之防盜警報器於被告接近甲車後隨即響起，可見
    該時甲車有遭受外力，因而觸動警報器，被告雖稱：我當時
    走近甲車時，有看到不明男子，隨即甲車之警報器即響起，
    該名男子，因看到我接近，隨即逃離現場，我就走到甲車車
    頭那邊小便後再離開云云（見本院易字卷第92頁、第96頁至
    第100頁），然被告既稱其前已曾在甲車車頭小便（見本院
    易字卷第99頁），又依現場監視錄影畫面所示，被告曾在甲
    車附近停留約6分鐘，隨即駕駛乙車離去，然於1分鐘後又再
    次出現在監視錄影畫面中，並將乙車停放在長安路旁、甲車
    之後方，且在乙車內待約10分鐘後下車，可見被告於甲車警
    報器響起前，大多在甲車附近，而竊盜者無不極力隱匿犯行
    ，倘該名男子欲下手行竊，要無於犯案時明知有他人在場，
    且犯罪現場為他人目視所及範圍，而執意下手行竊陷於自曝
    犯行危險之理，是被告稱其接近甲車時，甲車警報器響起，
    且該時有看到一名不明男子，顯與常情不符。況被告於警詢
    時稱：我當時小便完，我就看到一名長得像遊民的男子往草
    叢跑，就聽到甲車警報器在響，我一聽到甲車警報器在響，
    就馬上離開現場準備回家云云；然被告於本院審理中卻係稱
    ：我當時有看到甲車附近有一名男子，我走近甲車時，甲車
    的警報器就在響了，那名男子看到我就跑走，我就去甲車車
    頭小便後，離開現場（見偵卷第14頁，本院易字卷第97頁至
    第100頁），是被告對於係於其小便前，或小便後始看到該
    名男子，且警報器究係於何時響起等節，前後所述不一，是
    被告辯稱其曾看到不明男子接近甲車乙節，實難採信。
 ㈤ 綜上所述，被告前揭所辯，顯係事後推諉卸責之詞，委無足
    採。本案事證已臻明確，被告犯行堪以認定，應依法論科。
二、論罪科刑：
 ㈠ 核被告羅尚緯所為，係犯刑法第320條第1項之竊盜罪。
 ㈡ 被告前因①竊盜案件，經臺灣新北地方法院以106年度易字第1
    10號判決判處有期徒刑3月，被告提起上訴，嗣經臺灣高等
    法院以106年度上易字第1084號判決上訴駁回確定；又因②竊
    盜案件，經本院以106年度審簡字第904號判決判處有期徒刑
    3月，被告提起上訴，經本院以107年度簡上字第4號判決原
    判決撤銷，改判拘役50日，前開2案件接續執行，於1085月3
    1日縮刑期滿出監（①案件之指揮書執畢日期為108年4月15日
    ）等情，有臺灣高等法院被告前案紀錄表在卷可佐，其於前
    開有期徒刑執行完畢後，5年內故意再犯本件有期徒刑以上
    之罪，為累犯，復參酌司法院大法官第775號解釋意旨，被
    告前曾因竊盜案件經法院論罪科刑，於本案又再犯相同罪質
    之罪，顯見被告未能知所警惕，對於刑罰之反應力薄弱，仍
    有加重本刑規定適用之必要，且不致使被告所受之刑罰超過
    其所應負擔之罪責，爰依刑法第47條第1項規定加重其刑。
    又最高法院刑事大法庭110年度台上大字第5660號裁定意旨
    ，累犯無庸於主文欄加以記載，併此敘明。 
 ㈢ 爰以行為人之責任為基礎，審酌被告不思自力賺取所需，竟 
    破壞他人車窗，竊取置於車內之無線電，侵害他人財產權，
    破壞社會治安；再考量被告過去曾有多件竊盜等案件經法院
    論罪科刑及執行之紀錄，本次又再犯案，更屬不該。兼衡其
    所竊財物價值、自述之智識程度、家庭經濟狀況及其飾詞否
    認犯行之犯後態度，並佐以被告迄今尚未賠償告訴人所受損
    害等一切情狀，量處如主文所示之刑。　
三、沒收部分：
 ㈠ 按供犯罪所用、犯罪預備之物或犯罪所生之物，屬於犯罪行
    為人者，得沒收之，刑法第38條第2項前段定有明文。被告
    行竊時所使用之不明物品，無證據顯示為被告所有，且未扣
    案，而無證據證明現仍存在，又非違禁物或其他依法應沒收
    之物，爰不予宣告沒收。
 ㈡ 按犯罪所得，屬於犯罪行為人者，沒收之；前二項之沒收，
    於全部或一部不能沒收或不宜執行沒收時，追徵其價額，刑
    法第38條之1第1項前段、第3項分別定有明文。被告竊得之
    無線電主機1臺之犯罪所得，未實際合法發還告訴人，應依
    前開規定宣告沒收，並於全部或一部不能沒收或不宜執行沒
    收時，追徵其價額。
據上論斷，應依刑事訴訟法第299條第1項前段，判決如主文。
本案經檢察官楊挺宏提起公訴，檢察官林曉霜到庭執行職務。
中　　華　　民　　國　　111 　年　　8 　　月　　5 　　日
           刑事第八庭    法　官　徐雍甯
以上正本證明與原本無異。
如不服本判決應於收受判決後20日內向本院提出上訴書狀，並應
敘述具體理由。其未敘述上訴理由者，應於上訴期間屆滿後20日
內向本院補提理由書(均須按他造當事人之人數附繕本)「切勿逕
送上級法院」。 
 　　　　　　　　　　　　書記官　楊宇國　　　　　 
中　　華　　民　　國　　111 　年　　8 　　月　　8 　　日
附錄本案論罪科刑法條：
中華民國刑法第320條
意圖為自己或第三人不法之所有，而竊取他人之動產者，為竊盜
罪，處5年以下有期徒刑、拘役或50萬元以下罰金。
意圖為自己或第三人不法之利益，而竊佔他人之不動產者，依前
項之規定處斷。
前二項之未遂犯罰之。